臺灣高等法院刑事判決
110年度上訴字第3257號
上  訴  人  
即  被  告  陳利書
上列上訴人因詐欺等案件，不服臺灣新北地方法院109年度金訴
字第281號，中華民國110年8月31日第一審判決（起訴案號：臺
灣新北地方檢察署109年度偵字第36620號），提起上訴，本院判
決如下：
    主  文
原判決撤銷。
乙○○犯三人以上共同詐欺取財罪，累犯，處有期徒刑壹年貳月。
    犯罪事實
一、乙○○於民國109年8月17日前某日，經友人介紹工作，與某真
    實姓名年籍不詳、綽號「阿湯」之成年男子聯繫，得知工作
    內容係自金融機構帳戶提領匯入款項後繳回，對於犯罪集團
    或不法份子利用他人金融機構帳戶實行詐欺或其他財產犯罪
    ，有所預見，並可預見提領他人匯入金融帳戶之來路不明款
    項轉交第三人之舉，極可能係詐欺集團收取詐騙得款，欲掩
    人耳目隱匿去向，仍不違本意，加入「阿湯」及真實姓名年
    籍不詳綽號「鐵哥」、「小胖」、「小宇」等人所組詐欺集
    團，而與「阿湯」、「鐵哥」、「小胖」、「小宇」所屬詐
    欺集團成員（無證據證明未滿18歲）意圖為自己不法之所有
    ，基於三人以上共同詐欺取財及洗錢之不確定故意犯意聯絡
    ，參與以實施詐術為手段，具有持續性、牟利性之有結構性
    詐欺集團組織，以按提領金額1%計算之報酬，擔任領款、轉
    交詐騙款項之「車手」工作，而由該詐欺集團某女性成員於
    109年8月17日聯繫甲○○，佯為其友「娟姊」急用金錢借款，
    致甲○○誤信為真，於109年8月19日前往元大銀行民族分行，
    匯款新臺幣（下同）15萬元至指定之中華郵政股份有限公司
    帳號000-00000000000000號帳戶（下稱系爭郵局帳戶），再
    由乙○○依「鐵哥」、「阿湯」指示向「小胖」、「小宇」拿
    取系爭郵局帳戶金融卡後，按「鐵哥」告知之密碼，依序提
    領如附表所示，並將領得款項攜往新北市○○區○○街0號6樓龍
    海旅社交付「阿湯」，以此方式，製造金流斷點，致無從追
    查，而掩飾、隱匿該犯罪所得之去向。
二、案經新北市政府警察局刑事警察大隊移送臺灣新北地方檢察
    署檢察官偵查起訴。
    理  由
壹、證據能力：
一、組織犯罪防制條例第12條第1項中段規定：「證人之筆錄，
    以在檢察官或法官面前作成，並經踐行刑事訴訟法所定訊問
    證人之程序者為限，始得採為證據。」係以立法排除被告以
    外之人於警詢或調查中所為之陳述，得適用刑事訴訟法第15
    9條之2、第159條之3及第159條之5之規定，是證人於警詢時
    之陳述，於違反組織犯罪防制條例案件，即絕對不具有證據
    能力，自不得採為判決基礎。本件關於證人之警詢筆錄，既
    非在檢察官或法官面前作成，依上開規定，不得採為被告乙
    ○○犯組織犯罪防制條例罪名之證據，是本判決所引用證人之
    警詢筆錄，僅於認定被告犯加重詐欺、洗錢罪部分具有證據
    能力，先予指明。 
二、本件認定犯罪事實所引用之證據，皆無證據證明係公務員違
    背法定程序所取得，又檢察官、被告於本院準備程序同意作
    為證據（本院卷第118、119頁），於審判期日調查證據迄至
    言詞辯論終結前，均未聲明異議，並經審酌該等證據製作時
    之情況，尚無顯不可信與不得作為證據之情形，亦無違法不
    當與證明力明顯過低之瑕疵，且與待證事實具有關聯性，認
    為以之作為證據應屬適當，依刑事訴訟法第158 條之4 反面
    解釋及第159 條之5 規定，認均有證據能力。
貳、實體部分：
一、認定犯罪事實之證據及理由：　　
　　訊據被告固坦承洗錢之犯罪事實，然矢口否認有何參與犯罪
    組織、三人以上共同詐欺取財犯行，辯稱：我是因朋友介紹
    工作，經「阿湯」告知是提領賭博地下匯兌的款項，我長期
    在監服刑，與社會脫節，未覺有異，實無參與詐欺集團犯罪
    之意云云。經查：
  ㈠被告於109年8月17日前某日，經友人介紹工作，與「阿湯」
    聯繫後，得知工作內容係自金融機構帳戶提領匯入款項後繳
    回，約定以提領金額1%計算報酬，而向「小胖」、「小宇」
    拿取系爭郵局帳戶金融卡後，按「鐵哥」告知之密碼，於附
    表所示時間、地點提領各開款項，再攜往龍海旅社交付「阿
    湯」之事實，業據被告於警詢、檢察官訊問及本院審理時供
    述在卷（臺灣新北地方檢察署109年度偵字第36620號偵查卷
    宗【下稱偵卷】第8至10、52至53頁、本院卷第120頁），且
    有被告提領款項之監視錄影畫面擷圖、中華郵政股份有限公
    司客戶歷史交易清單附卷可資佐證（偵卷第11、17、58至59
    頁）。而甲○○係因「阿湯」、「鐵哥」、「小胖」、「小宇
    」所屬詐欺集團某女性成員於109年8月17日聯繫，佯為其友
    「娟姊」急用金錢借款，致誤信為真，於109年8月19日在元
    大銀行民族分行匯款15萬元至指定之系爭郵局帳戶之事實，
    則據證人甲○○於警詢時證述綦詳（偵卷第26至28頁），且有
    元大銀行國內匯款申請書、存摺內頁、甲○○之行動電話通訊
    軟體對話紀錄在卷足稽（偵卷第29、30、31至36頁）。上開
    事實，首堪認定。
  ㈡被告雖否認三人以上共同詐欺取財、參與犯罪組織犯行，而
    以前揭情詞置辯。然查：
　⒈行為人對於構成犯罪之事實，明知並有意使其發生者，為故
    意。行為人對於構成犯罪之事實，預見其發生而其發生並不
    違背其本意者，以故意論，刑法第13條定有明文。是故意之
    成立，不以對於構成犯罪之事實，明知並有意使其發生為必
    要，僅需對於構成犯罪之事實、結果，預見其發生，而其發
    生並不違背其本意即為已足。亦即倘行為人認識或預見其行
    為會導致某構成要件實現（結果發生），縱其並非積極欲求
    該構成要件實現（結果發生），惟為達到某種目的而仍容任
    該結果發生，亦屬法律意義上之容任或接受結果發生之「間
    接故意」，此即前揭法條所稱之「以故意論」。共同正犯之
    意思聯絡，不以彼此間犯罪故意之態樣相同為必要，蓋刑法
    第13條第1 項雖屬確定故意（直接故意），同條第2 項則屬
    不確定故意（間接故意），惟不論「明知」或「預見」，僅
    係認識程度之差別，不確定故意於構成犯罪事實之認識無缺
    ，與確定故意並無不同，進而基此認識「使其發生」或「容
    認其發生（不違背其本意）」，共同正犯間在意思上乃合而
    為一，形成意思聯絡（最高法院103 年度台上字第2320號判
    決意旨參照）。
　⒉金融機構帳戶係本於個人社會信用從事資金流通，具有強烈
    屬人性格，此項理財工具，一般民眾皆得申請使用，並無特
    殊限制，若有無端使用他人帳戶者，依通常社會經驗，當就
    其是否為合法用途存疑。且現今金融實務無論實體或網路平
    台受付金錢均極便利，各金融行號自動櫃員機設置據點遍布
    大街小巷、便利商店，縱係經營博弈業務而有地下匯兌需求
    ，亦無透過人頭帳戶、「車手」提領、層轉繳回等迂迴方式
    ，徒增風險之必要。實則詐欺集團利用「車手」提領人頭帳
    戶款項，迭經報章媒體多所披露，並屢經政府廣為反詐騙之
    宣導，一般具有通常智識之人，應可知悉託詞委託他人臨櫃
    或以自動付款設備提領金融機構帳戶款項再行轉交者，多係
    藉此取得詐欺或其他財產犯罪所得，俾掩飾、隱匿金融機構
    帳戶內資金去向及實際取得人之身分，以逃避追查。被告行
    為時年逾40歲，並曾受高中教育（原審卷第147頁），實為
    具有一定智識程度與社會經驗之成年人，本應深諳此理。被
    告供稱其因友人介紹，與「阿湯」聯繫後，從事賭博地下匯
    兌之提款工作，然一般工作應徵多係在公司行號或工作地點
    進行，應徵者對於公司所在、名稱、工作內容、進行面試之
    人等事項均有一定之認識，雇主則經由會談過程，對應徵者
    之人品、談吐、態度、應對能力等進行判斷，衡情應無僅憑
    通訊聯繫，即率爾決定錄取之理。詎被告未經面試，單憑通
    訊聯絡即獲得經手高額鉅款之職務，且僅須提領款項繳回，
    即可獲取提款金額1%、與付出之勞力顯不相當之報酬，則被
    告對於工作內容是否合法、正常，實無未生懷疑之理。被告
    於檢察官訊問時亦坦承：用他人的帳戶領款再交付給不知道
    名字的人，我有覺得怪怪的，我是因為缺錢所以去提款，我
    承認詐欺、洗錢等語（偵卷第52頁反面），足見被告為獲得
    工作機會，賺取報酬，於利用人頭帳戶、「車手」層轉遂行
    詐欺犯罪手法甚囂塵上之際，在指示取款、收回金錢者之真
    實姓名、年籍均付之闕如之情況下，擔任提款「車手」，對
    於詐欺犯罪不法構成要件之實現，雖非有意使其發生，然此
    項結果之發生，顯不違背被告之本意，其容任之心態，即屬
    不確定故意甚明。至被告事後供出共犯「阿湯」、「小宇」
    之人別資料，或係衷心悛悔，或不甘獨自承擔罪責，或為協
    助追贓彌補損害等，動機、原因不一而足，與其行為時主觀
    犯意之認定無關，被告請求向新北市政府警察局永和分局函
    詢是否查獲該等人員，自無調查之必要。
　⒊共同正犯之成立，祇須具有犯意之聯絡，行為之分擔，既不
    問犯罪動機起於何人，亦不必每一階段犯行，均經參與。共
    同實行犯罪行為之人，在合同意思範圍內，各自分擔犯罪行
    為之一部，相互利用他人之行為，以達其犯罪之目的者，即
    應對於全部所發生之結果，共同負責。共同正犯間，非僅就
    其自己實行之行為負其責任，並在犯意聯絡之範圍內，對於
    他共同正犯所實行之行為，亦應共同負責。又共同正犯不限
    於事前有協議，即僅於行為當時有共同犯意之聯絡者亦屬之
    ，且表示之方法，不以明示通謀為必要，即相互間有默示之
    合致亦無不可。被告依「鐵哥」、「阿湯」指示，向「小胖
    」、「小宇」拿取系爭郵局帳戶金融卡提領甲○○遭詐騙匯入
    之款項，轉交「阿湯」繳回，所參與者係詐欺取財之構成要
    件取財階段行為，被告雖非確知「鐵哥」、「阿湯」、「小
    胖」、「小宇」所屬詐欺集團其他成員之分工細節，然被告
    既可預見所參與者為詐欺集團取得被害人財物全部犯罪計劃
    之一部分行為（取財行為），其等相互利用分工，而共同達
    成不法所有之犯罪目的，自應就所參與並有犯意聯絡之犯罪
    事實同負全責。　
　⒋又「鐵哥」、「阿湯」、「小胖」、「小宇」所屬詐欺集團
    ，其成員為完成詐欺財物獲取不法所得之目的，相互間分工
    細膩，有負責招募成員者，有擔任指揮調度、聯繫分派取款
    、交款工作者，有負責接觸被害人實施詐欺犯罪者，或擔任
    自人頭帳戶提領詐騙款項之「車手」，及向「車手」收款轉
    交上游成員之「收水」、「回水」人員等，該詐欺集團所實
    施之詐欺取財犯行，顯係經由縝密之計畫與分工、相互配合
    完成之犯罪，且係由多數人所組成，於一定期間內存續，而
    以實施詐欺為牟利手段，為具有完善結構之組織，應屬三人
    以上以實施詐術為手段所組成之具有持續性及牟利性之有結
    構性犯罪組織。　　
　㈢洗錢防制法於105 年12月28日修正公布，並於106 年6月28日
    生效施行（下稱新法）。修正前該法（下稱舊法）將洗錢行
    為區分為將自己犯罪所得加以漂白之「為自己洗錢」及明知
    是非法資金，卻仍為犯罪行為人漂白黑錢之「為他人洗錢」
    兩種犯罪態樣，且依其不同之犯罪態樣，分別規定不同之法
    定刑度。惟洗錢犯罪本質在於影響合法資本市場並阻撓偵查
    ，不因為自己或為他人洗錢而有差異，且洗錢之行為模式不
    祇一端，上開為自己或為他人洗錢之二分法，不僅無助於洗
    錢之追訴，且徒增實務事實認定及論罪科刑之困擾。故而為
    澈底打擊洗錢犯罪，新法乃將洗錢行為之處置、多層化及整
    合等各階段，全部納為洗錢行為，而於新法第2 條規定：「
    本法所稱洗錢，指下列行為：一、意圖掩飾或隱匿特定犯罪
    所得來源，或使他人逃避刑事追訴，而移轉或變更特定犯罪
    所得。二、掩飾或隱匿特定犯罪所得之本質、來源、去向、
    所在、所有權、處分權或其他權益者。三、收受、持有或使
    用他人之特定犯罪所得。」且為避免舊法時期過度限縮洗錢
    犯罪成立之可能，亦模糊前置犯罪僅在對於不法金流進行不
    法原因之聯結而已，造成洗錢犯罪成立門檻過高，洗
    錢犯罪難以追訴。故新法就其中採取門檻式規範者，明定為
    最輕本刑為6 個月以上有期徒刑之罪，並將「重大犯罪」之
    用語，修正為「特定犯罪」；另增列未為最輕本刑為6 個月
    以上有期徒刑之罪所涵括之違反商標法等罪，且刪除有關犯
    罪所得金額須在5 百萬元以上者，始得列入前置犯罪之限制
    規定，以提高洗錢犯罪追訴之可能性。從而新法第14條第1
    項所規範之一般洗錢罪，必須有第3 條規定之前置特定犯罪
    作為聯結，始能成立。以日益猖獗之詐欺集團犯罪為例，詐
    欺集團向被害人施用詐術後，為隱匿其詐欺所得財物之去向
    ，而令被害人將其款項轉入該集團所持有、使用之人頭帳戶
    ，並由該集團所屬之車手前往提領詐欺所得款項得逞，檢察
    官如能證明該帳戶內之資金係本案詐欺之特定犯罪所得，即
    已該當於新法第14條第1 項之一般洗錢罪。另過去實務認為
    ，行為人對犯特定犯罪所得之財物或利益作直接使用或消費
    之處分行為，或僅將自己犯罪所得財物交予其他共同正犯，
    祇屬犯罪後處分贓物之行為，非本條例所規範之洗錢行為，
    惟依新法規定，倘行為人意圖掩飾或隱匿特定犯罪所得來源
    ，而將特定犯罪所得直接消費處分，甚或交予其他共同正犯
    予以隱匿，而由共同正犯以虛假交易外觀掩飾不法金流移動
    ，即難認僅單純犯罪後處分贓物之行為，應仍構成新法第2
    條第1 或2 款之洗錢行為（最高法院108 年度台上字第2425
    號、第2500號判決意旨參照）。本件被害人甲○○遭詐騙匯款
    至系爭郵局帳戶，其款項係「鐵哥」、「阿湯」、「小胖」
    、「小宇」所屬詐欺集團成員犯刑法第339 條之4 第1 項第
    2 款之罪而得，屬特定犯罪之所得，該帳戶為「鐵哥」、「
    阿湯」、「小胖」、「小宇」所屬詐欺集團向被害人收取詐
    騙款項之人頭帳戶，復由被告擔任「車手」提領後轉交上手
    ，層層傳遞，即足掩飾、隱匿該等特定犯罪所得之去向，自
    已該當洗錢防制法第2 條第2 款、第14條第1 項之洗錢行為
    。　
  ㈣綜上，本案事證明確，被告犯行堪予認定，應依法論科。 　
二、論罪：
  ㈠核被告所為，係犯組織犯罪防制條例第3 條第1 項後段之參
    與犯罪組織罪、刑法第339 條之4 第1 項第2 款之三人以上
    共同詐欺取財罪及洗錢防制法第14條第1 項之一般洗錢罪。
  ㈡被告就三人以上共同詐欺取財、洗錢犯行，與「鐵哥」、「
    阿湯」、「小胖」、「小宇」所屬詐欺集團成員間，互有犯
    意聯絡及行為分擔，皆為共同正犯。
  ㈢罪數： 
  ⒈加重詐欺罪，係侵害個人財產法益之犯罪，其罪數之計算，
    核與參與犯罪組織罪之侵害社會法益有所不同，審酌現今詐
    欺集團之成員皆係為欺罔他人，騙取財物，方參與以詐術為
    目的之犯罪組織。倘若行為人於參與詐欺犯罪組織之行為繼
    續中，先後多次為加重詐欺之行為，因參與犯罪組織罪為繼
    續犯，犯罪一直繼續進行，直至犯罪組織解散，或其脫離犯
    罪組織時，其犯行始行終結。故該參與犯罪組織與其後之多
    次加重詐欺之行為皆有所重合，然因行為人僅為一參與犯罪
    組織行為，侵害一社會法益，屬單純一罪，應僅就「該案中
    」與參與犯罪組織罪時間較為密切之首次加重詐欺犯行論以
    參與犯罪組織罪及加重詐欺罪之想像競合犯，而其他之加重
    詐欺犯行，祗需單獨論罪科刑即可，無需再另論以參與犯罪
    組織罪，以避免重複評價。是如行為人於參與同一詐欺集團
    之多次加重詐欺行為，因部分犯行發覺在後或偵查階段之先
    後不同，肇致起訴後分由不同之法官審理，為裨益法院審理
    範圍明確、便於事實認定，即應以數案中「最先繫屬於法院
    之案件」為準，以「該案件」中之「首次」加重詐欺犯行與
    參與犯罪組織罪論以想像競合。縱該首次犯行非屬事實上之
    首次，亦因參與犯罪組織之繼續行為，已為該案中之首次犯
    行所包攝，該參與犯罪組織行為之評價已獲滿足，自不再重
    複於他次詐欺犯行中再次論罪，俾免於過度評價及悖於一事
    不再理原則。至於「另案」起訴之他次加重詐欺犯行，縱屬
    事實上之首次犯行，仍需單獨論以加重詐欺罪，以彰顯刑法
    對不同被害人財產保護之完整性，避免評價不足（最高法院
    109年台上字第3945號判決意旨參照）。被告參與詐欺集團
    擔任提款「車手」，尚有其他詐欺案件於臺灣新北地方法院
    審理中，而本案係於109年12月16日繫屬於原審（原審卷第7
    頁），為被告參與該詐欺集團最先繫屬於法院之案件，有本
    院被告前案紀錄表存卷為憑（本院卷第45至101頁），揆諸
    前開說明，被告所犯參與犯罪組織罪，自應於本案詐欺犯行
    包攝評價。被告於109年8月17日前加入詐欺集團擔任「車手
    」工作，迄經查獲為止之參與犯罪組織犯行，俱屬行為之繼
    續，僅成立一罪，並與本案被告首次三人以上共同詐欺取財
    罪，論以想像競合犯，依刑法第55條規定，從一重之三人以
    上共同詐欺取財罪處斷。
　⒉被告擔任詐欺集團「車手」，作為詐欺犯罪取款之一環，藉
    此掩飾、隱匿犯罪所得之去向，其詐欺及洗錢行為具有局部
    之同一性，是被告所犯一般洗錢罪、三人以上共同詐欺取財
    罪，係以一行為同時觸犯二罪名，為想像競合犯，應依刑法
    第55條規定，從一重之三人以上共同詐欺取財罪論處。
　⒊檢察官起訴書雖未就被告參與犯罪組織犯行提起公訴，然此
    部分與經起訴論罪之三人以上共同詐欺取財罪有想像競合之
    裁判上一罪關係，為起訴之效力所及，復經告知罪名與權利
    ，保障被告之防禦權，自應併予審理。　
　㈣被告前因違反毒品危害防制條例案件，經臺灣新北地方法院
    以104年度審訴字第538號判處有期徒刑8月，並經本院以104
    年度上訴字第1608號判決駁回上訴確定，於105年11月28日
    執行完畢，又因竊盜案件，經臺灣新北地方法院以104年度
    簡字第4944號判處有期徒刑5月確定，於106年4月28日執行
    完畢，有本院被告前案紀錄表在卷可憑，其於徒刑執行完畢
    後5 年內故意再犯本件有期徒刑以上之罪，為累犯。依司法
    院大法官釋字第775 號解釋意旨，審酌被告前已多次犯罪受
    刑之科處及執行，未能戒慎自律，於另案服刑期間之108年1
    2月17日獲假釋寬典，旋即參與詐欺集團而犯本罪，依其本
    案犯罪情節呈現之惡性及對刑罰之反應力，認依刑法第47條
    第1 項規定加重最低本刑結果，並無使被告所受刑罰超過所
    應負擔罪責之情事，應依刑法第47條第1 項規定，加重其刑
    。
　㈤至犯罪之情狀顯可憫恕，認科以最低度刑仍嫌過重者，得酌
    量減輕其刑，刑法第59條定有明文。考其立法意旨，科刑時
    原即應依同法第57條規定審酌一切情狀，尤應注意該條各款
    所列事項，以為量刑標準。刑法第59條所謂「犯罪之情狀顯
    可憫恕」，自係指裁判者審酌第57條各款所列事項以及其他
    一切與犯罪有關之情狀之結果，認其犯罪足堪憫恕者而言（
    即犯罪另有其特殊之原因與環境等等），即必於審酌一切之
    犯罪情狀，在客觀上顯然足以引起一般同情，認為縱予宣告
    法定最低刑度猶嫌過重者，始有其適用（最高法院45年台上
    字第1165號、51年台上字第899號判例意旨參照）。經查，
    邇來詐欺犯罪甚囂塵上，詐騙手法層出不窮，所獲不法款項
    每經製造金流斷點而遭掩飾、隱匿，被告雖非詐欺集團核心
    地位，然其行為已助長詐欺風氣，更使詐騙首腦、主要幹部
    得以隱身幕後，難以取回贓款，不僅造成被害人財產損害，
    更嚴重影響經濟秩序，危害金融安全與社會治安，犯罪情狀
    並非輕微，客觀上實無足以引起一般人同情、顯可憫恕之處
    ，難認對被告科以最低度刑尤嫌過重，而有情輕法重之弊，
    自無刑法第59條規定之適用餘地。
三、撤銷原判決之理由及科刑審酌事由：
  ㈠原審以被告犯三人以上共同詐欺取財、一般洗錢罪，事證明
    確，予以論罪科刑，固屬卓見。惟「鐵哥」、「阿湯」、「
    小胖」、「小宇」所組詐欺集團，其成員為完成詐欺財物獲
    取不法所得之目的，相互分工，各司其職，為多數人所組成
    ，於一定期間內存續，而以實施詐欺為牟利手段，具有完善
    結構之組織，應屬持續性及牟利性之有結構性犯罪組織，原
    審就被告參與該詐欺集團最先繫屬於法院之本件詐欺案件，
    未論以參與犯罪組織罪，容有未合。被告提起上訴，否認有
    何三人以上詐欺取財犯行，均經本院指駁如前，固非有據，
    惟原判決既有上開可議之處，仍應由本院予以撤銷改判。
　㈡爰以行為人之責任為基礎，審酌被告正值壯年，並曾受高中
    教育，非無謀生能力，不思正道取財，奮發有為，誘於厚利
    ，參與詐欺集團，擔任提領詐騙款項之「車手」，助長詐欺
    犯罪，危害社會治安，欠缺尊重他人財產法益之守法觀念，
    行為偏差，非僅造成被害人財產損失，金額非微，更製造金
    流斷點，掩飾詐欺集團之不法所得去向，妨害金融市場及民
    生經濟，應予非難，兼衡被告之素行，於本院審理時自承之
    經濟能力，扶養親屬之家庭生活狀況（本院卷第143頁），
    及被告犯罪之動機、目的、手段、所獲利益，復念被告於本
    案犯罪結構中，係受詐欺集團成員指揮，依指示提領、傳遞
    金錢之角色，並非核心地位之涉案情節、參與程度，暨被告
    犯後坦承洗錢犯行（所犯洗錢罪部分合於洗錢防制法第16條
    第2項減輕其刑之規定），惟迄未與被害人達成和解、賠償
    損害等一切情狀，量處如主文第二項所示之刑，資為懲儆。
四、被告擔任取款「車手」，約定以提領金額1%作為報酬，惟本
    案並無證據證明被告業已實際獲取犯罪所得，爰不予宣告沒
    收、追徵。
五、末按犯第1項之罪者，應於刑之執行前，令入勞動場所，強
    制工作，其期間為3年，組織犯罪防制條例第3條第3項固有
    明文。惟司法院大法官於110年12月10日作成第812號解釋，
    以106年4月19日修正公布之組織犯罪防制條例第3條第3項規
    定：「犯第1項之罪者，應於刑之執行前，令入勞動場所，
    強制工作，其期間為3年。」（嗣107年1月3日修正公布第3
    條，但本項並未修正）就受處分人之人身自由所為限制，違
    反憲法比例原則及憲法明顯區隔原則之要求，與憲法第8條
    保障人身自由之意旨不符，應自本解釋公布之日起失其效力
    。前開規定既經司法院大法官宣告違憲，並自110 年12月10
    日起失其效力，自不得再予援引適用，附此敘明。
據上論斷，應依刑事訴訟法第369條第1項前段、第364條、第299
條第1項前段，組織犯罪防制條例第3條第1項後段，洗錢防制法
第2條第2款、第14條第1項，刑法第11條前段、第28條、第339條
之4第1項第2款、第55條、第47條第1項，刑法施行法第1條之1第
1項，判決如主文。
本案經檢察官王江濱提起公訴，檢察官周啓勇到庭執行職務。
中　　華　　民　　國　　110 　年　　12　　月　　22　　日
                  刑事第三庭    審判長法　官  張惠立  
                                      法　官  劉兆菊
                                      法　官  廖怡貞
以上正本證明與原本無異。
如不服本判決，應於收受送達後20日內向本院提出上訴書狀，其
未敘述上訴之理由者並得於提起上訴後20日內向本院補提理由書
（均須按他造當事人之人數附繕本）「切勿逕送上級法院」。
                                      書記官  劉芷含
中　　華　　民　　國　　110 　年　　12　　月　　22　　日
附錄本案論罪科刑法條全文：
組織犯罪防制條例第3條
發起、主持、操縱或指揮犯罪組織者，處3年以上10年以下有期
徒刑，得併科新臺幣1億元以下罰金；參與者，處6月以上5年以
下有期徒刑，得併科新臺幣1千萬元以下罰金。但參與情節輕微
者，得減輕或免除其刑。
具公務員或經選舉產生之公職人員之身分，犯前項之罪者，加重
其刑至二分之一。
犯第1項之罪者，應於刑之執行前，令入勞動場所，強制工作，
其期間為3年。
前項之強制工作，準用刑法第90條第2項但書、第3項及第98條第
2項、第3項規定。
以言語、舉動、文字或其他方法，明示或暗示其為犯罪組織之成
員，或與犯罪組織或其成員有關聯，而要求他人為下列行為之一
者，處3年以下有期徒刑，得併科新臺幣3百萬元以下罰金：
一、出售財產、商業組織之出資或股份或放棄經營權。
二、配合辦理都市更新重建之處理程序。
三、購買商品或支付勞務報酬。
四、履行債務或接受債務協商之內容。
前項犯罪組織，不以現存者為必要。
以第5項之行為，使人行無義務之事或妨害其行使權利者，亦同
。
第5項、第7項之未遂犯罰之。

洗錢防制法第14條
有第二條各款所列洗錢行為者，處7年以下有期徒刑，併科新臺
幣5百萬元以下罰金。
前項之未遂犯罰之。
前二項情形，不得科以超過其特定犯罪所定最重本刑之刑。

中華民國刑法第339條之4
犯第339條詐欺罪而有下列情形之一者，處1年以上7年以下有期
徒刑，得併科1百萬元以下罰金：
一、冒用政府機關或公務員名義犯之。
二、三人以上共同犯之。
三、以廣播電視、電子通訊、網際網路或其他媒體等傳播工具，
    對公眾散布而犯之。
前項之未遂犯罰之。

附表（貨幣單位：新臺幣）：
編號 提領地點 提領時間（均係） 提領金額 1 新北市○○區○○街000 號統一便利商店博林店 109 年8 月19日14時26分 2萬元   109 年8 月19日14時27分 2萬元 2 新北市○○區鎮○街00號樹林鎮前街郵局 109 年8 月19日14時31分 6萬元   109 年8 月19日14時33分 5萬元